【裁判字號】    97,易,2737
【裁判日期】    970909
【裁判案由】    傷害等
【裁判全文】
臺灣臺中地方法院刑事判決              97年度易字第2737號
公  訴  人  臺灣臺中地方法院檢察署檢察官
被      告  丙○○
上列被告因恐嚇案件，經檢察官提起公訴（97年度調偵字第210
號），本院判決如下：
    主    文
丙○○以加害財產之事，恐嚇他人致生危害於安全，處拘役參拾
日，如易科罰金，以新臺幣壹仟元折算壹日。緩刑貳年。
    犯罪事實
一、丙○○於民國97年1月29日晚間8時30分許，在甲○○做生意
    旁之臺中市北屯區○○○路○段281號騎樓處，酒後夥同友人
    離去之際，在甲○○之營業處所前，公然侮辱甲○○、甲○
    ○之夫林錫煌，及出手毆打甲○○，致甲○○受有雙側顏面
    及頭皮多處挫傷、顏面多處擦傷、右上胸壁疼痛及疑挫傷等
    傷害（所涉公然侮辱罪及傷害罪部分，業據告訴人甲○○撤
    回告訴，已由本院為公訴不受理之判決）。丙○○復基於恐
    嚇甲○○之犯意，以加害財產之事，向甲○○恫稱：「我姊
    姊是誰，你們知道嗎？我是誰你們不知道嗎？不管黑道白道
    隨你來，你們別想在這裡作生意，我們走著瞧」（台語）等
    語，致甲○○心生畏懼而危害於安全。
二、案經甲○○訴請臺灣臺中地方法院檢察署檢察官偵查起訴。
    理    由
一、訊據被告丙○○矢口否認有何恐嚇被害人甲○○之犯行，辯
    稱：其當天有喝酒，其講什麼已不記得，其應該沒有對甲○
    ○講恐嚇的話云云。然查：上開犯罪事實，業據證人甲○○
    、林春桃於偵查中證述屬實，並有診斷證明書一份附於偵查
    卷可稽。被告之所辯無非卸飾之詞，不足採信，事證明確，
    其犯行洵堪認定。
二、核被告所為，係犯刑法第三百零五條之恐嚇危害安全罪。爰
    審酌被告犯罪之動機、目的、手段、其品行及智識程度、犯
    罪所生之危害、已與被害人甲○○達成和解，有臺中市北屯
    區調解委員會調解書一份附於本院卷可按，足見其犯後態度
    尚佳等一切情狀，量處如主文所示之刑，並諭知易科罰金之
    折算標準。末查，被告前未曾因故意犯罪受有期徒刑以上刑
    之宣告，此有臺灣高等法院被告前案紀錄表及臺灣臺中地方
    法院檢察署刑案資料查註紀錄表各一份在卷可按，其經此刑
    之宣告，當知所警惕，信無再犯之虞，且其亦已與被害人達
    成和解，業如前述，故本院綜核各情，認所宣告之刑，以暫
    不執行為適當，爰併予宣告緩刑二年，以啟自新。
據上論斷，應依刑事訴訟法第二百九十九條第一項前段，刑法第
三百零五條、第四十一條第一項前段、第七十四條第一項第一款
，刑法施行法第一條之一，判決如主文。
本案經檢察官乙○○到庭執行職務。
中    華    民    國    97    年    9     月    9     日
                  刑事第八庭    法  官  簡源希
上為正本係照原本作成。
如不服本判決，應於收受送達後10日內向本院提出上訴書狀（應
敘述具體理由並附繕本）。
上訴書狀如未敘述理由，應於上訴期間屆滿後20日內補提理由書
於本院。
                               書記官  黃雅青
中    華    民    國    97    年    9     月    9     日
附錄論罪科刑法條：
刑法第305條
以加害生命、身體、自由、名譽、財產之事，恐嚇他人致生危害
於安全者，處2年以下有期徒刑、拘役或3百元以下罰金。


司法院資訊處製作；財團法人民間司法改革基金會備份。
